臺灣臺中地方法院民事裁定
              110年度司監宣字第442號
聲  請  人  蔡雄業  


相  對  人  蔡麗香  

上列聲請人聲請選任特別代理人事件，本院裁定如下：
    主  文
選任蔡佳惠為受監護宣告人蔡麗香辦理被繼承人蔡陳金英遺產分
割相關事宜之特別代理人。
聲請程序費用新臺幣壹仟元由相對人負擔。
    理  由
一、本件聲請意旨略以：聲請人為相對人蔡麗香（女、民國00年
    0月00日生）之胞兄，相對人前於109年5月13日法院裁定監
    護生效，由其胞兄即聲請人任監護人，而聲請人與相對人之
    母即被繼承人蔡陳金英於108年12月17日死亡，遺有不動產
    等財產，聲請人欲辦理被繼承人蔡陳金英之遺產分割，然相
    對人之法定代理人即聲請人亦為繼承人，有法律上之利害衝
    突，爰聲請選任關係人即相對人之姪女蔡佳惠（女、62年11
    月22日生、身分證統一編號：Z000000000號）為相對人辦理
    被繼承人遺產分割相關事宜之特別代理人等語，並提出戶籍
    謄本、繼承系統表、印鑑證明、同意書、遺產稅免稅證明書
    、遺產分割協議書等為證。
二、按監護人之行為與受監護人之利益相反或依法不得代理時，
    法院得因監護人、受監護人、主管機關、社會福利機構或其
    他利害關係人之聲請或依職權，為受監護人選任特別代理人
    ，民法第1098條第2項定有明文；前開規定依民法第1113條
    規定，準用於成年人之監護。
三、經查，聲請人主張之前開事實，業據其提出上開書證為證，
    而相對人前經本院以109年度監宣字第225號裁定選定聲請人
    為相對人之監護人，亦有該裁定、戶籍謄本在卷可稽，堪信
    為真正。聲請人既為相對人之法定代理人，二人亦同為被繼
    承人蔡陳金英之繼承人，關於被繼承人蔡陳金英之遺產分割
    事宜，如擔任相對人之法定代理人，顯然利益衝突，聲請人
    依法不得代理相對人，聲請人聲請為該等事宜為相對人選任
    特別代理人，自屬有據。而關係人蔡佳惠係為相對人之姪女
    ，且同意擔任相對人之特別代理人，有其所簽署之同意書在
    卷可憑，又據聲請人所提更正後之遺產分割協議書，其上記
    載所擬分割被繼承人蔡陳金英所遺坐落彰化縣○○鎮○○段000
    地號土地權利範圍55/2160及存款新臺幣（下同）9,818.30
    元等財產，由相對人分得上開土地權利範圍20/2160，以及
    存款金額1,227元，相對人之應繼分已獲有保障。準此，本
    院認由關係人蔡佳惠擔任相對人辦理被繼承人蔡陳金英遺產
    分割相關事宜之特別代理人，應屬妥適，爰選任之。
四、依家事事件法第164條第2項之規定，裁定如主文。
中　　華　　民　　國　　111 　年　　1 　　月　　3 　　日
                  家事法庭  司法事務官  沈珮純
以上正本係照原本作成。
如不服本裁定應於送達後10日內向本院提出抗告狀，並繳納抗告
費新臺幣1,000元。
中　　華　　民　　國　　111 　年　　1 　　月　　3 　　日
                            書  記  官  張琳紫